【裁判字號】    98,交聲,2891
【裁判日期】    981215
【裁判案由】    聲明異議
【裁判全文】
臺灣高雄地方法院交通事件裁定       98年度交聲字第2891號
原處分機關  交通部公路總局高雄區監理所旗山監理站
異  議  人
即受處分人  甲○○
上列異議人因違反道路交通管理處罰條例案件，對於交通部公路
總局高雄區監理所旗山監理站98年10月8 日所為之處分（原處分
：旗監違裁字第裁85-BV0000000 號 ），聲明異議，本院裁定如
下：
    主  文
異議駁回。
    理  由
一、異議意旨略以：異議人即受處分人甲○○駕駛車牌號碼9W-3
    166 號之自用一般小客車，於民國98年7 月14日上午11時46
    分許，行經限速時速60公里之高楠公路369.6 公里處時，經
    高雄市政府警察局交通警察大隊設立之自動測速照相儀測得
    時速71公里，超速11公里未滿20公里，遂為高雄市政府警察
    局交通大隊員警依採證照片逕行舉發超速之違規，嗣異議人
    於應到案期日前到案陳述不服，經原處分機關函請舉發機關
    調查結果，仍認異議人有上開違規行為，原處分機關乃依道
    路交通管理處罰條例第40條規定，裁處異議人罰鍰新臺幣（
    下同）1,600 元，並依同條例第63條第1 項第1 款記違規點
    數1 點。惟異議人在市區均係以每小時70公里之速度行駛，
    卻因行駛每小時71公里之速度而被拍照，可見雷達測速儀並
    非百分百精準，縱經中央標準局檢測合格，惟該合格證明業
    已過期，舉發單位又未用心檢查儀器是否有故障送檢之情形
    ，使人難以信服，爰依法聲明異議，請求撤銷原裁定云云。
二、按汽車駕駛人駕駛汽車，行車速度，超過規定之最高時速者
    ，處新臺幣1,200 元以上2,400 元以下罰鍰，並記違規點數
    1 點，道路交通管理處罰條例第40條、第63條第1 項第1 款
    分別定有明文。
三、經查：
（一）異議人駕駛車牌號碼9W-3166 號之自用一般小客車，於98
      年7 月14日上午11時46分許，行經高楠公路369.6 公里處
      ，因行車時速達每小時71公里，已超過該路段最高速限60
      公里，經警以科學儀器拍照採證後，逕行舉發超速違規等
      情，有高雄市政府警察局98年7 月21日高市警交相字第BV
      0000000 號舉發違反道路交通管理事件通知單及其送達證
      書、交通部公路總局高雄區監理所旗山監理站98年10月8
      日旗監違字第裁85-BV0000000號違反道路交通管理事件裁
      決書及其送達證書、高雄市政府警察局交通警察大隊98年
      9 月16日高市警交三字第0980029051號函、高雄市政府警
      察局交通警察大隊98年11月12日高市警交三字第09800348
      44號函、彩色採證照片1 張在卷可稽。此部分事實，堪以
      認定。
（二）異議人雖質以該固定式測速器並無定期查驗，惟本件採證
      儀器為GATSOMETER廠牌之雷達測速儀，前分別於97年8 月
      11日及98年8 月10日檢定合格，有效期限分別為98年8 月
      11日及99年8 月31日（檢定合格單號碼：JOGA0000000A、
      JOGA0000000B、JOGA0000000A、JOGA0000000B）乙情，有
      高雄市政府警察局交通警察大隊98年11月27日高市警交三
      字第0980035795號函檢附之經濟部標準檢驗局97年8 月11
      日、98年8 月10日JO0000000 號雷達測速儀檢定合格證書
      在卷可憑。足見上開採證儀器於舉發本件違規時，仍在檢
      定合格之有效期限內，且該測速儀均有定期送驗。
（三）異議人雖又稱：本件違規時間與上開儀器定期檢驗之時間
      甚為接近，難認無故障之虞，其檢測之數值未必準確云云
      。然本案之雷達測速儀，於98年7 月31日期滿後，又接受
      定期檢驗，並檢定合格，而得繼續使用至99年8 月31日，
      此有經濟部標準檢驗局98年8 月10日JO0000000 號雷達測
      速儀檢定合格證書附卷可參。可見此雷達測速儀雖於接近
      定期檢驗時間而為本件違規取締，惟其機器並無故障、功
      能有瑕或無法運作之情形，而得通過檢驗，繼續使用。是
      即便取締違規之時間，與儀器送檢之時間接近，該儀器既
      經經濟部標準局檢測合格，其公正性及準確性應無疑問，
      自難單以時間接近為由，而認儀器檢測之數值有誤。是異
      議人此部分所辯，顯無理由。
（四）異議人雖再稱：我在市區○○○○○路行駛，行車速度都
      定在70公里，怎麼會在71公里被拍照？云云。惟本件違規
      路段最高速限為每小時60公里，此經高雄市政府警察局交
      通警察大隊98年11月12日高市警交三字第0980034844號函
      釋明。即便如異議人所述，其行駛速度應為每小時70公里
      ，亦已超過最高速限之限制，仍屬違規行為，是異議人此
      部分所辯，尚不足採。
四、綜上所述，本件事證明確，異議人違規行為，堪予認定。從
    而，原處分機關依道路交通管理處罰條例第40條、第63條第
    1 項第1 款之規定，裁處異議人罰鍰1,600 元，並記違規點
    數1 點，核無違誤，受處分人猶執前詞聲明異議，為無理由
    ，應予駁回。
據上論斷，應依道路交通案件處理辦法第19條，裁定如主文。
中    華    民    國    98    年    12    月    15    日
                  交通法庭  法  官  楊珮瑛
以上正本證明與原本無異。
如不服本裁定，應於收受送達後5 日內向本院提出抗告狀。
中    華    民    國    98    年    12    月    15    日
                            書記官  郭南宏


司法院資訊處製作；財團法人民間司法改革基金會備份。
